臺灣桃園地方法院刑事判決
110年度審交易字第501號
公  訴  人  臺灣桃園地方檢察署檢察官
被      告  林來春



上列被告因公共危險案件，經檢察官提起公訴（110 年度偵字第
33155號），被告就被訴事實為有罪陳述，本院裁定改依簡式審
判程序審理，判決如下：
    主      文
林來春駕駛動力交通工具而吐氣所含酒精濃度達每公升零點二五
毫克以上，累犯，處有期徒刑陸月，併科罰金新臺幣柒萬元，有
期徒刑如易科罰金，罰金如易服勞役，均以新臺幣壹仟元折算壹
日。
    事實及理由
一、本件犯罪事實及證據，除證據部分補充「被告林來春於本院
    準備程序及審理時之自白」外，其餘均與臺灣桃園地方檢察
    署檢察官起訴書之記載相同，茲引用如附件。
二、新舊法比較：
    按行為後法律有變更者，適用行為時之法律，但行為後之法
    律有利於行為人者，適用最有利於行為人之法律，刑法第2
    條第1項定有明文。經查，被告林來春行為後，刑法第185條
    之3第1項之規定業於民國111年1月28日修正公布，並自同月
    30日生效施行，修正前刑法第185條之3第1項規定：「駕駛
    動力交通工具而有下列情形之一者，處2年以下有期徒刑，
    得併科20萬元以下罰金」，修正後則規定：「駕駛動力交通
    工具而有下列情形之一者，處3年以下有期徒刑，得併科30
    萬元以下罰金」，已將法定刑自「2年以下有期徒刑，得併
    科20萬元以下罰金」，提高為「3年以下有期徒刑，得併科3
    0萬元以下罰金」，經比較新、舊法結果，自以修正前之規
    定對被告較為有利，依刑法第2條第1項前段規定，被告本件
    犯行應仍適用行為時即修正前刑法第185條之3第1項規定處
    罰。
三、論罪科刑
（一）核被告林來春所為，係犯修正前刑法第185條之3第1項第1
      款之駕駛動力交通工具而吐氣所含酒精濃度達每公升零點
      二五毫克以上之罪。又被告前因公共危險案件，經本院以
      105年度審交易字第435號判決判處有期徒刑10月確定，於
      106年8月1日執行完畢，有臺灣高等法院被告前案紀錄表
      在卷可稽，其於5年內故意再犯有期徒刑以上之本罪，為
      累犯。又司法院大法官於108年2月22日就累犯規定是否違
      憲乙事，作成釋字第775號解釋：「有關累犯加重本刑部
      分，不生違反憲法一行為不二罰原則之問題。惟其不分情
      節，基於累犯者有其特別惡性及對刑罰反應力薄弱等立法
      理由，一律加重最低本刑，於不符合刑法第59條所定要件
      之情形下，致生行為人所受之刑罰超過其所應負擔罪責之
      個案，其人身自由因此遭受過苛之侵害部分，對人民受憲
      法第8條保障之人身自由所為限制，不符憲法罪刑相當原
      則，牴觸憲法第23條比例原則。」本院審酌被告所犯前案
      與本案為罪質相同之公共危險案件，被告顯未能記取前案
      科刑之教訓謹慎行事，漠視法紀，其對刑罰之反應力薄弱
      ，未因此產生警惕作用，爰參照上開解釋意旨，依刑法第
      47條第1項規定加重其刑。
（二）爰以行為人之責任為基礎，審酌被告明知酒精成分對人之
      意識能力具有不良影響，酒後駕車對一般往來之公眾及駕
      駛人自身皆具有高度危險性，竟枉顧自身及公眾安全而酒
      後駕車，實屬不該；惟其犯後坦承犯行，態度良好，兼衡
      被告家庭經濟狀況勉持，職業工，其吐氣所含酒精濃度為
      每公升0.69毫克，猶騎乘電動輔助自行車行駛於市區道路
      並發生碰撞所生之危險，暨其於本案犯罪行為所生危害、
      智識程度、生活狀況、素行等一切情狀，量處如主文所示
      之刑，並諭知易科罰金、易服勞役之折算標準。
據上論斷，應依刑事訴訟法第273條之1第1項、第299條第1項前
段、第310條之2、第454條第2項（本案採判決精簡原則，僅引述
程序法條），判決如主文。
本案經檢察官賴怡伶到庭執行職務。
中　　華　　民　　國　　111 　年　　2 　　月　　16　　日
                      刑事審查庭    法  官    高上茹
以上正本證明與原本無異。
如不服本判決應於收受判決後20日內向本院提出上訴書狀，並應
敘述具體理由。其未敘述上訴理由者，應於上訴期間屆滿後20日
內向本院補提理由書（均須按他造當事人之人數附繕本）「切勿
逕送上級法院」。
                                    書記官    蔡宛軒
中　　華　　民　　國　　111 　年　　2 　　月　　17　　日
附錄本判決論罪法條全文：
修正前中華民國刑法第185 條之3第1項
駕駛動力交通工具而有下列情形之一者，處2年以下有期徒刑，
得併科20萬元以下罰金：
一、吐氣所含酒精濃度達每公升0.25毫克或血液中酒精濃度達百
    分之0.05以上。
二、有前款以外之其他情事足認服用酒類或其他相類之物，致不
    能安全駕駛。
三、服用毒品、麻醉藥品或其他相類之物，致不能安全駕駛。
附件：
臺灣桃園地方檢察署檢察官起訴書
                                    110年度偵字第33155號
    被　　　告　林來春　男　48歲（民國00年0月00日生）
　　　　　　　　　　　　住桃園市○○區○○里○○街000巷                         0○0號
　　　　　　　　　　　　國民身分證統一編號：Z000000000號
上列被告因公共危險案件，已經偵查終結，認應該提起公訴，茲
將犯罪事實及證據並所犯法條分敘如下：
　　　　犯罪事實
一、林來春前於民國105年間，因公共危險案件，經臺灣桃園地
    方法院以105年度審交易字第435號判決判處有期徒刑10月確
    定，甫於106年8月1日徒刑執行完畢出監。詎猶不知悔改，
    自110年7月30日中午12時許起至同日下午1時許止，在桃園
    市○○區○○○路000號工地內飲用保力達藥酒後，明知飲酒後已
    達不得駕駛動力交通工具之程度，仍基於酒後駕駛動力交通
    工具之犯意，於同日下午2時許，自上址，騎乘電動輔助自
    行車，欲返回位於桃園市○○區○○街000巷0○0號住處。嗣於同
    日下午2時25分許，行經桃園市龜山區振興路1089巷口，不
    慎與劉易鑫（未受傷）所駕駛之車牌號碼000-0000號自用小
    貨車發生碰撞。經警據報前往處理，並將林來春送往長庚醫
    療財團法人林口長庚紀念醫院診治，復於同日下午3時49分
    許，檢測林來春吐氣所含酒精濃度仍高達每公升0.69毫克，
    始悉上情。
二、案經桃園市政府警察局龜山分局報告偵辦。
        證據並所犯法條
一、上開犯罪事實，業據被告林來春於警詢及偵查中供承不諱，
    核與證人劉易鑫於警詢時證述之情節大致相符；並有桃園市
    政府警察局交通警察大隊龜山分隊酒精測定紀錄表、財團法
    人台灣商品檢測驗證中心出具之呼氣酒精測試器檢定合格證
    書、道路交通事故現場圖、道路交通事故調查報告表㈠㈡、桃
    園市政府警察局舉發違反道路交通管理事件通知單、駕籍資
    料、職務報告、監視器錄影擷取畫面7張及照片29張在卷可
    稽。核被告自白與事實相符，其犯嫌堪予認定。
二、核被告所為，係犯刑法第185條之3第1項第1款之公共危險罪
    嫌。又被告前有如犯罪事實欄所載之論罪科刑及執行情形，有
    本署刑案資料查註紀錄表附卷可憑，其於徒刑執行完畢5年內，
    故意再犯本件有期徒刑以上之罪，為累犯，請參照司法院大法
    官釋字第775號解釋意旨及刑法第47條第1項之規定，審酌依
    累犯之規定加重其刑。
三、依刑事訴訟法第251條第1項提起公訴。
　　此　致
臺灣桃園地方法院
中    華    民    國    110    年    10   月    30   日
                               檢 察 官   楊 朝 森
本件正本證明與原本無異
中　　華　  民　　國　  110    年    11   月    15   日
                               書 記 官   邱 絹 蓉
附錄本案所犯法條全文
中華民國刑法第185條之3
駕駛動力交通工具而有下列情形之一者，處 2 年以下有期徒刑
，得併科 20 萬元以下罰金：
一、吐氣所含酒精濃度達每公升零點二五毫克或血液中酒精濃度
    達百分之零點零五以上。
二、有前款以外之其他情事足認服用酒類或其他相類之物，致不
    能安全駕駛。
三、服用毒品、麻醉藥品或其他相類之物，致不能安全駕駛。
因而致人於死者，處 3 年以上 10 年以下有期徒刑；致重傷者
，處 1 年以上 7 年以下有期徒刑。
曾犯本條或陸海空軍刑法第 54 條之罪，經有罪判決確定或經緩
起訴處分確定，於五年內再犯第 1 項之罪因而致人於死者，處
無期徒刑或 5 年以上有期徒刑；致重傷者，處 3 年以上 10 年
以下有期徒刑。
附記事項：
本件係依刑事訴訟法簡易程式辦理，法院簡易庭得不傳喚被告、
輔佐人、告訴人、告發人等出庭即以簡易判決處刑；被告、被害
人、告訴人等對告訴乃論案件如已達成民事和解而要撤回告訴或
對非告訴乃論案件認有受傳喚到庭陳述意見之必要時，請即另以
書狀向簡易法庭陳述或請求傳訊。